臺灣雲林地方法院刑事判決　　　　　　　100年度訴字第941號
公　訴　人　臺灣雲林地方法院檢察署檢察官
被　　　告　丁明昌
上列被告因違反毒品危害防制條例案件，經檢察官提起公訴（10
0 年度毒偵字第1458號），被告於準備程序中對被訴之事實為有
罪之陳述，經法官告知簡式審判程序意旨，並聽取當事人之意見
後，經本院合議庭裁定由受命法官獨任行簡式審判程序，判決如
下：
    主    文
丁明昌施用第二級毒品，累犯，處有期徒刑陸月；又施用第一級
毒品，累犯，處有期徒刑玖月。應執行有期徒刑壹年。
    事實及理由
一、犯罪事實：
    丁明昌前因施用毒品案件，經臺灣板橋地方法院裁定送觀察
    、勒戒後，認無繼續施用毒品之傾向，於民國92年3 月6 日
    執行完畢釋放，業經臺灣板橋地方法院檢察署檢察官於同日
    ，以92年度毒偵字第657 號為不起訴處分確定。又因施用第
    一、二級毒品案件，經本院以94年度訴字第550 號判決分別
    判處有期徒刑8 月、3 月，應執行有期徒刑9 月確定，於95
    年8 月16日縮刑期滿執行完畢。再因施用第一、二級毒品案
    件，經本院以96年度訴字第795 號判決分別判處有期徒刑8
    月、7 月，應執行有期徒刑11月，於98年1 月11日縮短刑期
    執行完畢。再於99年間因施用毒品案件，經法院判處應執行
    有期徒刑1 年1 月確定，甫於100 年6 月10日執行完畢出監
    。詎丁明昌仍未戒除其毒癮，先基於施用第二級毒品甲基安
    非他命之犯意，於100 年8 月26日下午約3 、4 時許，在雲
    林縣虎尾鎮友人住處，以將甲基安非他命置於玻璃球內，以
    火燒烤使之產生煙霧後吸食其煙霧之方式，施用第二級毒品
    甲基安非他命1 次。復基於施用第一級毒品海洛因之犯意，
    於100 年8 月27日上午8 時許，乘坐其友人駕駛車輛上，在
    行經雲林縣東勢鄉○○○○○道路上，以將海洛因摻水置入
    針筒內，注射身體血管之方式，施用第一級毒品海洛因1 次
    。嗣丁明昌於100 年8 月27日為警經其同意後採尿送驗，結
    果呈嗎啡及甲基安非他命陽性反應，而查獲上情。
二、認定犯罪事實所憑之證據及理由
(一)、本案被告丁明昌所犯之罪，係死刑、無期徒刑、最輕本刑為
    3 年以上有期徒刑以外之罪，其於準備程序就前揭被訴事實
    為有罪之陳述，經受命法官告知簡式審判程序之旨，並聽取
    其與公訴人之意見後，本院合議庭裁定，依刑事訴訟法第27
    3 條之1 規定，由受命法官獨任進行簡式審判程序，是本案
    之證據調查，依刑事訴訟法第273 條之2 規定，不受同法第
    159 條第1 項、第161 條之2 、第161 條之3 、第163 條之
    1 及第164 條至第170 條規定之限制，合先敘明。
(二)、被告對上開犯罪事實，業於本院審理坦承不諱，並有詮昕科
    技股份有限公司編號Ｚ000000000000 號濫用藥物尿液檢驗報
    告、雲林縣警察局虎尾分局查獲毒品嫌犯尿液送檢代號與真
    實姓名對照表、臺灣雲林地方法院檢察署刑案資料查註紀錄
    表、全國施用毒品案件紀錄表及矯正簡表在卷可稽。是以被
    告任意性之自白與事實相合，應可採信。本案事證明確，被
    告犯行洵堪認定，應依法論科。
三、論罪科刑之理由
(一)、核被告所為，係犯毒品危害防制條例第10條第1 項之施用第
    一級毒品罪及同條第2 項之施用第二級毒品罪。被告因施用
    海洛因、甲基安非他命而持有海洛因、甲基安非他命之低度
    行為，應為施用之高度行為所吸收，不另論罪。被告犯意個
    別，行為互殊，應分論併罰。被告前受有期徒刑執行完畢，
    此有臺灣高等法院被告前案紀錄表在卷可按，其受有期徒刑
    之執行完畢5 年內故意再犯本件有期徒刑以上之罪，為累犯
    ，均應依刑法第47條第1 項規定，加重其刑。
(二)、爰審酌：被告甫於100 年6 月10日服刑完竣出監，然在返回
    社會短短不到3 個月期間，立刻因另案涉犯販賣毒品而遭羈
    押，此有臺灣高等法院被告前案紀錄表附卷為憑，更再因施
    用毒品面臨牢獄之災，可見被告未因刑事矯治程序而戒除毒
    癮，反益徵被告倚賴毒品之深、沈溺其中，才會在出監後立
    刻尋求毒品施用之機會，是本院只能藉由將被告再次隔離於
    外界社會之方式，以期使被告能暫時遠離毒品控制。然被告
    之所以無法徹底戒除毒品，或因無法感受到家人之支持，方
    生沮喪之感，此經被告自承在卷（見本院卷第17頁反面），
    惟被告應反省自己之行徑確實令父母掛懷，由被告前次服刑
    之際，其父母仍有前往探望（見本院卷第18頁）等情以觀，
    可信其等對被告仍抱持關愛，被告何能忽視父母這份殷切關
    心，否則其父母親大可對被告不聞不問，豈非更可省卻此份
    操煩。又被告在國中畢業後到新竹工作，從事餐飲業，在當
    兵前都能過著正常生活，在當兵後才沾染毒癮惡習，爸媽60
    幾歲，其是獨子，業經被告供承在卷（見本院卷第17頁正反
    面），是以在被告沾染毒癮這數年期間，被告之生活就是反
    覆出入刑事程序、重獲自由之際就是在找尋毒品施用來源，
    甚至為了獲得施用毒品而遭牽扯入販毒乙節，被告對於過往
    單純、未遭毒品枷鎖束縛之日子，難道不存有一絲懷念，非
    要使自身落拓如斯，才能有所悔意。衡以被告為家中長子（
    見本院卷第21頁），父母親均有一定歲數，以被告現在情況
    ，其等甚難期盼被告能成老來之依靠，被告對此心中當懷有
    虧欠，能在來日有所振作為是，及其他一切情狀，量處如主
    文所示之刑，並定應執行之刑。
四、應適用之法律
(一)、刑事訴訟法第273 條之1 第1 項、第299 條第1 項前段。
(二)、毒品危害防制條例第10條第1項、第2 項。
(三)、刑法第11條前段、第47條第1項、第51條第5款。
本案經檢察官楊順淑到庭執行職務。
中    華    民    國  100     年    11    月    29    日
                  刑事第七庭  法  官  王子榮
以上正本證明與原本無異。
如不服本判決應於收受送達後10日內向本院提出上訴書狀，並應
敘述具體理由；其未敘述上訴理由者，應於上訴期間屆滿後20日
內向本院補提理由書（均須按他造當事人之人數附繕本）「切勿
逕送上級法院」。
                              書記官  陳俊偉
中    華    民    國   100    年    11    月    29    日
附錄本判決論罪科刑法條全文：
毒品危害防制條例第10條
施用第一級毒品者，處6 月以上5 年以下有期徒刑。
施用第二級毒品者，處3 年以下有期徒刑。